# 关于淘宝相关收入确认

提问人：691071920 时间：2023-06-16 13:37:09
我们公司在淘宝平台销售不需要安装的小电器
（ 1 ）国内销售是客户签收确认没问题，公司实际收款，如果客户点击收货没问题马上可以收款，如果客户不点击需要 10 天左右会自动收款
（ 2 ）从淘宝或天猫平台向海外销售，公司自己保管出口，也是客户点击收货确认没问题，公司收款，或者收货后不点击， 10 天左右自动收款。
问题：国内销售是否以收款作为收入确认时点还是以淘宝平台客户签收时间作为收入确认时点；国外销售是以报关出口时间，还是以客户签收，还是以回款时间作为收入确认时点，非常感谢陈版主

回答人：chenyiwei
1 、国内销售，如果能够合理确定客户点击确认收货的时点，则以该时点确认收入更为合理。如果客户没有主动确认收货的，则根据平台交易规则确定的自动收货时点为准。
2 、海外销售，应根据平台交易条款、中国和对应国家的法律法规等因素，综合考虑控制权和风险报酬转移的时点。如果只有在客户签收后本企业才有权收款的，则应以客户签收之日为准，报关出口日不一定满足控制权和风险报酬转移的条件。